臺灣板橋地方法院刑事判決　　　　　　　　　　　　　九十三年度訴緝字第三二號
　　公　訴　人　臺灣板橋地方法院檢察署檢察官
　　被　　　告　己○○
右列被告因違反槍砲彈藥刀械管制條例等案件，經檢察官提起公訴（臺灣板橋地方法
院檢察署九十二年度偵字第二八二四號、第五四四二號）暨移
法院檢察署九十三年度偵字第一五六一號、臺灣新竹地方法院檢察署九十二年度偵字
第二二三六號、臺灣士林地方法院檢察署九十二年度偵字第九八０二號、第一一五七
一號、九十三年度偵字第二三四號、偵字第一四七三號、偵緝字第一０六號、偵字第
四九０四號、臺灣桃園地方法院檢察署九十三年度偵字第三一六三號），本院判決如
左：
    主    文
己○○共同連續攜帶兇器竊盜，處有期徒刑貳年陸月。並應於刑之執行前，令入勞動
場所強制工作參年。又未經許可，製造其他可發射子彈具有殺傷力之手槍，處有期徒
刑伍年肆月，併科罰金新臺幣拾萬元，罰金如易服勞役，以參佰元折算壹日。扣案具
殺傷力之仿貝瑞塔(BERETTA)廠84型半自動手槍改造之玩具手槍壹支（槍枝管制編號
：0000000000，含彈匣壹個）沒收。應執行有期徒刑柒年陸月，併科罰金新臺幣拾萬
元，罰金如易服勞役，以參佰元折算壹日。並應於刑之執行前，令入勞動場所強制工
作參年。扣案具殺傷力之仿貝瑞塔 (BERETTA)廠84型半自動手槍改造之玩具手槍壹支
（槍枝管制編號：0000000000，含彈匣壹個）沒收。
    事    實
一、己○○意圖為自己不法之所有，並基於概括之犯意，或單獨，或與陳炤和（所涉
    竊盜案件業經本院於九十二年七月八日以九十二年度訴字第七九八號判處有期徒
    刑四月，現在臺灣高等法院上訴中）或與高福勝（未經起訴）、或與許益智（未
    經起訴）共同基於犯意之聯絡，自民國九十一年九月三十日起，連續於左列時地
    持其所有客觀上足以傷害人，可作為兇器使用之一字型起子作為工具，打破他人
    停放路邊之自用小客車車門玻璃，竊取車內財物，再將竊得之汽車音響、光碟機
    等拿至臺北縣三重市重新橋下跳蚤市場內販售圖利，己○○並於行竊之際每日給
    付新臺幣（下同）二千元給陳炤和作為報酬，茲敘述其犯罪事實如左：
（一）於九十一年九月三十日下午四時三十分許至晚間十二時許間之某時，在臺北縣
      八里鄉○○路○段四十三號前，見巳○○所有之車號三Ｇ－六七八七號自用小
      客車停放路邊，由陳炤和把風，己○○持一字型起子擊破該自用小客車右前車
      門玻璃，足生損害於巳○○，進而竊取巳○○所有之汽機車駕駛執照、國民身
      分證、學生證各一張、及國際牌汽車音響一台，得手後逃逸。
（二）九十一年十一月間某日，在桃園縣龜山鄉○○○路七十一號前，見壬○○所有
      之自用小客車停放路邊，遂以前開同一手法，由陳炤和把風，己○○持一字型
      起子擊破該自用小客車車窗玻璃（毀損部分未經告訴），竊取壬○○車內之皮
      包一只（內有汽、機車駕駛執照各一張）、手錶一只、及汽車ＣＤ音響一台，
      得手後逃逸。
（三）九十一年十一月間某日，在臺北縣三重市○○街二一二號前，見辛○○所有之
      車號二Ｔ－二０三三號自用休旅車停放路邊，以前開相同手法，由陳炤和把風
      ，己○○持一字型起子擊破該自用小客車左前車窗玻璃（毀損部分未經告訴）
      ，竊取車內ＶＣＤ一台，得手後逃逸。
（四）九十一年十二月八日凌晨零時三十分許，在臺北市○○區○○路一段五十九巷
      十弄二十號前，見子○○所有之車號ＡＶ－０五一二號自用小客車停放路邊，
      以前開相同手法，由陳炤和把風，己○○持一字型起子擊破該自用小客車駕駛
      座車窗玻璃，足生損害於子○○，進而竊取車內之皮包一只（內有國民身分證
      、健保卡、汽、機車駕駛執照各一張、現金一百元）、工具箱一組、及先鋒牌
      汽車音響一台，得手後逃逸。
（五）九十一年十二月十七日晚間九時三十分許，在臺北縣三重市○○路○段一一０
      巷口，見庚○○所有之車號ＤＮ－二五三一號自用小客車停放路邊，由陳炤和
      把風，己○○持一字型起子擊破該自用小客車右前車窗玻璃，並剪斷引擎內負
      極線，使該車警報系統失其效用，足生損害於庚○○，進而竊取車內庚○○所
      有之賽車椅一座、六點式快拆安全帶一套、搖控大腳模型車一台，得手後逃逸
      。
（六）九十二年一月六日下午二時三十分許，在臺北縣蘆洲市○○○路四弄六號前，
      見乙○○所有之車號六Ｃ－七六九九號自用休旅車停放路邊，以前開相同手法
      ，由陳炤和把風，己○○持一字型起子擊破該自用小客車右前車窗玻璃（毀損
      部分未經告訴），竊取Panasonic汽車音響（含ＶＣＤ）一組，得手後逃逸。
（七）九十二年一月十二日晚間，在臺北市士林區○○○路○段一巷二十六號前，見
      馮王秀霞所有由其子寅○○使用之車號三Ｓ－二九九二號自用小客車停放該處
      ，己○○持一字型起子擊破該自用小客車右前車窗玻璃（毀損部分未經告訴）
      ，竊取汽車ＶＣＤ一台，得手後逃逸。
（八）九十二年四月二十六日凌晨二時五十分許，與高福勝（未經起訴）共同在新竹
      縣竹東鎮○○路○段「司夢樂」前，見辰○○所之車號三Ｆ－一六二二號自用
      小客車停放該處，遂由高勝福駕車把風，己○○持一字型起子擊破該自用小客
      車右前車窗玻璃，足生損害於辰○○竊取車內八片裝影音光碟機一台，得手後
      逃逸。
（九）九十二年四月二十六日凌晨三時三十分許，與高福勝（未經起訴）共同在新竹
      縣竹東鎮○○路○段與工業一路交岔口，見甲○○所有之車號三Ｈ－一一三八
      號自用小客車停放路邊，遂由高勝福駕車把風，己○○持一字型起子擊破該自
      用小客車右前車窗玻璃（毀損部分未經告訴），竊取車內國際牌八片裝影音光
      碟機一台，得手後旋為甲○○發現報警將己○○當場逮獲，高福勝則趁隙逃逸
      。
（十）九十二年五月二十八日晚間十一時三十分許至同年五月三十一日上午九時三十
      分許間之某時，在臺北市○○區○○路一段一００巷，見戊○○所有之車號三
      Ｄ－四九九一號自用小客車停放該處，己○○持一字型起子擊破該自用小客車
      右前車窗玻璃（毀損部分未經告訴），竊取車內衛星導行系統一台，得手後逃
      逸。
（十一）九十二年五月三十日晚間十時許至五月三十一日下午三時許間之某時，在臺
      北市○○區○○路一段一三八號前，見三泰儀器股份有限公司所有之車號三Ｅ
      －四三四六號自用小客車停放該處，己○○持一字型起子擊破該自用小客車右
      前車窗玻璃（毀損部分未經告訴），竊取車內影音系統一台，得手後逃逸。
（十二）九十二年十月二十日晚間十時許，與許益智（未經起訴）共同在新竹市○○
      路，見屬和運租車公司所有之車號ＤＤ－一四五三號自用小客車停放路邊，遂
      由許益智駕車把風，己○○持一字型起子擊破該自用小客車車窗玻璃（毀損部
      分未經告訴），竊取車內衛星導行系統、儀錶板框架及音響各一台，得手後逃
      逸。嗣和運租車公司於同年十月二十三日下午一時許，在新竹縣新豐鄉○○路
      ○段「台寶公司」旁經警尋獲該車。
（十三）九十二年十一月二十六日上午十時許，在臺北市北投區○○號道路（往焚化
      爐方向），見劉秀蘭所有之車號七Ｃ－七六九二號自用小客車停放路邊，己○○持一字型起子擊破該自用小客車右前車窗玻璃，足生損害於劉秀蘭，竊取車
      內ＣＤ置片盒一個、國際牌行動電話一支（序號：000000000000000 ）、行動
      電話車內連接線一條，得手後逃逸。嗣己○○將竊得之行動電話交予不知情之
      母劉美麗使用，劉美麗再交予友人劉祐嘉搭配0000000000門號使用，為警尋線
      查獲。
（十四）九十二年十二月十日凌晨三時五十九分許，己○○駕駛其妻康慧玲所之車號
      二Ｅ－六０二三號自用小客車，至桃園縣蘆竹鄉○○路一一一號丑○○開設之
      「亞曼尼檳榔店」購買檳榔後，見丑○○所之車號六七七七－ＦＮ號自用小客
      車停放在檳榔店右側巷道內，遂趁丑○○不注意之際，由己○○持一字型起子
      擊破該自用小客車右前車窗玻璃，足生損害於丑○○竊取車內 PANASONIC廠牌
      汽車音響一台，得手後逃逸。嗣經丑○○發現車內音響遭竊，察看檳榔店旁裝
      置之監視錄影設備而查知上情。
（十五）九十二年十二月十九日晚間十一時許，在臺北市○○區○○路八號之停車場
      內，見卯○○所有之車號八Ｅ－二四一五號自用小客車停放該處，己○○遂持
      一字型起子擊破該自用小客車右前車窗玻璃（毀損部分未經告訴），竊取車內
        汽車音響一台，得手後逃逸。
（十六）九十三年一月十一日凌晨二時許，在臺北市○○○路○段三三二巷內，見丙○○所有之車號八三一七－ＤＥ號自用小客車停放路邊，己○○持一字型起子
      擊破該自用小客車駕駛座車窗玻璃，足生損害於丙○○竊取車內音響一台，得
      手後逃逸。
    期間己○○於九十二年一月二十一日凌晨二時三十分許，在臺北縣蘆洲市○○路
    七十九之一號十二樓住處與陳炤和同為警查獲，並扣得彼二人竊得之子○○身分
    證、健保卡各一張、壬○○機車駕駛執照一張、巳○○機車駕駛執照一張、許銓
    源身分證、汽、機車駕駛執照各一張、Alpine汽車音響面板一塊、國際牌汽車音
    響面板三塊、先鋒牌汽車音響面板二塊、新力牌汽車音響面板一塊。於同年四月
    二十六日凌晨三時五十分許，在新竹縣竹東鎮○○路○段與工業一路交岔口為巡
    邏員警查獲，並扣得其竊自甲○○之車號三Ｈ－一一三八號自用小客車內之八片
    裝影音光碟機一台，共犯高福勝則趁隙逃逸。又於九十三年一月十一日上午六時
    三十分許，在臺北縣蘆洲市○○路二十六巷三十一弄二號地下室停車場內為警緝
    獲，並在其同行友人劉啟仁駕駛之車號八Ｔ－八三００號自用小客車上查獲其竊
    自丙○○之車號八三一七－ＤＥ號自用小客車上之汽車音響一台。
二、己○○於九十一年十月間某日，在臺北縣三重市○○路與永福街交岔口之某道具
    專賣店內，以七千元之價格，購入仿貝瑞塔 (BERETTA)廠84型半自動手槍製造之
    玩具手槍一支（含彈匣一個），嗣未經許可，於不詳時地換裝土製金屬槍管，改
    造成可發射適用子彈具殺傷力之手槍，並將之藏置於臺北縣蘆洲市○○路七十九
    之一號十二樓住處地下一樓停車場編號十三號車位旁。嗣於九十二年一月二十一
    日凌晨二時三十分許，在臺北縣蘆洲市○○路七十九之一號十二樓住處與陳炤和
    同為警查獲後，經警在地下一樓停車場起獲該支具殺傷力之改造手槍一支（槍枝
    管制編號：0000000000，含彈匣一個）。
三、案經臺北縣政府警察局三重分局移送臺灣板橋地方法院檢察署檢察官偵查起訴暨
    移送併辦。
    理    由
壹、竊盜部分：
一、前揭事實欄一之部分，業經被告己○○於警詢時及偵審中坦承不諱（見臺灣板橋
    地方法院檢察署九十二年度偵字第二八二四號偵查卷第十七頁背面至第十八頁、
    第八十五頁背面、第一０九頁背面、同署九十二年度偵字第五四四二號偵查卷第
    三頁背面至第四頁、第六十頁、第六十七頁、同署九十三年度偵字第一五六一號
    偵查卷第五頁至第七頁、第二十二頁至第二十三頁、第八十頁背面至第八十一頁
    、第一０七頁背面、第一一二頁背面至第一一四頁、同署九十三年度核退字第一
    四０七號卷第三頁背面至第四頁、臺灣新竹地方法院檢察署九十二年度偵字第二
    二三六號卷第九頁至第十一頁、第二十三頁至第二十四頁、臺灣桃園地方法院檢
    察署九十三年度偵字第三一六三號卷第十頁、臺灣士林地方法院檢察署九十三年
    度偵緝字第一０六號卷第三十二頁、同署偵字第一四七三號卷第十頁背面至第十
    一頁、本院九十二年三月十九日、四月四日訊問筆錄、九十三年三月十一日準備
    程序筆錄、同年三月三十一日審判筆錄），事實欄一、（一）至（六）部分核與
    同案被告陳炤和於警詢時及偵審中供述情節相符（見上開第二八二四號偵查卷第
    十二頁至第十三頁、第八十五頁背面、第一０九頁背面、第一一０頁、上開第五
    四四二號卷第五頁背面至第八頁、第六十頁、第六十七頁、本院九十二年三月十
    九日、四月四日訊問筆錄），並經被害人巳○○、壬○○、辛○○、子○○、庚○○、乙○○、寅○○、甲○○、戊○○、三泰儀器公司沈承禹、辰○○、和運
    租車公司蔣忠憲、癸○○、丑○○、卯○○、丙○○等人分別於警詢時或審理中
    指述明確（見上開第二八二四號偵查卷第二十頁至第二十四頁、第五四四二號偵
    查卷第九頁背面至第十一頁、第十三頁背面至第十六頁、第十八頁背面、臺灣士
    林地方法院檢察署九十二年度偵字第九八０二號偵查卷第十五頁至第十七頁、第
    一一五七一號偵查卷第九頁至第十頁、同署九十三年度偵字第二三四號卷第九頁
    、第一四七三號卷第十二頁、上開第二二三六號偵查卷第十三頁至第十六頁、第
    一五六一號偵查卷第十一頁至第十二頁、第三一六三號偵查卷第三頁、第一四０
    七號核退字卷第五頁背面至第六頁、本院九十二年四月二十二日訊問筆錄），及
    證人劉美麗、劉祐嘉於警詢中證述明確（見上開第一四七三號卷第十五頁至第十
    七頁），復有偵查卷附被害人巳○○、子○○、壬○○、甲○○、癸○○簽具之
    贓物認領保管單五紙、車號六Ｃ－七六九九號休旅車照片三張、車號二Ｔ－二０
    三三號休旅車照片五張、車號三Ｓ－二九九二號自用小客車照片二張、車號八三
    一七－ＤＥ號自用小客車照片四張、車號三Ｄ－四九九一號自用小客車照片四張
    、車號三Ｅ－四三四六號自用小客車照片二張、被告己○○行竊車號六七七七－
    ＦＮ號自用小客車音響時遭檳榔店旁監視器拍得之畫面六張、及被害人癸○○之
    行動電話（序號： 000000000000000）商品保證書一紙可稽（見上開第二八二四
    號偵查卷第二十五頁至第二十七頁、第五四四二號偵查卷第十七頁、第十九頁至
    第二十頁、第一五六一號偵查卷第十八頁、第三一六三號偵查卷第七頁至第九頁
    、第二三四號偵查卷第十二頁、第一四七三號偵查卷第二十五頁）。而被告己○○在竊取被害人庚○○之車號ＤＮ－二五三一號自用小客車內財物時，在引擎蓋
    上所留下之指紋印，經送內政部警政署刑事警察局比對鑑定結果，確認與己○○
    之右拇指指紋相符；其竊取被害人寅○○之車號三Ｓ－二九九二號自用小客車內
    財物時，在右前車窗玻璃內側所遺留之指紋印，經內政部警政署刑事警察局比對
    鑑定結果，確認與己○○之左食指指紋相符；其竊取被害人戊○○之車號三Ｄ－
    四九九一號自用小客車內財物時，在車窗玻璃上遺留之指紋印，經內政部警政署
    刑事警察局比對鑑定結果，確認與己○○之左拇指與食指指紋相符；其竊取被害
    人三泰儀器公司之車號三Ｅ－四三四六號自用小客車內財物時，在車窗玻璃上遺
    留之指紋印，經內政部警政署刑事警察局比對鑑定結果，確認與己○○之右拇指
    指紋相符；有該局九十二年二月十四日刑紋字第0920018517號、同年二月十一日
    刑紋字第0920014792號、同年六月二十五日刑紋字第0920118613號、同年七月二
    十二日刑紋字第0920129196號指紋鑑驗書各一份在卷足憑（見上開第五四四二號
    偵查卷第二十八頁至第三十二頁、第九八０二號偵查卷第二十三頁至第二十五頁
    、第二十七頁至第三十頁、第一一五七一號偵查卷第十五頁至第十七頁、第二十
    二頁至第二十三頁、第二三四號偵查卷第十一頁、第十三頁至第十四頁），事證
    明確，被告己○○就事實欄一、（一）至（十六）所示之加重竊盜犯行洵堪認定
    。
貳、違反槍砲彈藥刀械管制條例部分：
一、前揭事實欄二之部分，經訊被告己○○矢口否認改造扣案手槍之事實，辯稱：該
    支手槍係向朋友「阿和」買的，買來就是這樣子，伊未換裝槍管，伊對槍不懂，
    一開始伊說是朋友放在伊處，但也找不到「阿和」，所以後來開庭時才改口，槍
    管不是伊換裝的，也不是交給別人改裝的，槍是向「阿和」買的，「阿和」是向
    道具店買的云云。
二、經查扣案之手槍一支（槍枝管制編號：0000000000，含彈匣一個）係被告己○○
    於九十二年一月二十一日凌晨二時三十分許，在臺北縣蘆洲市○○路七十九之一
    號十二樓住處與同案陳炤和同時為警查獲後，經警在地下一樓停車場編號十三號
    車位旁牆角查扣之事實，已據被告己○○坦承在卷，並有起獲扣案手槍之現場照
    片六張在卷可查（見上開第二八二四號偵查卷第五十三頁至第五十五頁）。又該
    扣案之手槍一支（槍枝管制編號：0000000000，含彈匣一個）經送內政部警政署
    刑事警察局鑑定結果，係仿貝瑞塔 (BERETTA)廠84型半自動手槍製造之玩具手槍
    換裝土製金屬槍管而成之改造手槍，機械性能良好，可擊發適用子彈，認具殺傷
    力，有該署九十二年二月十一日出具之刑鑑字第0920019172號槍彈鑑定書乙份在
    卷可參（見前開第五四四二號偵查卷第六十二頁至第六十五頁）。
三、次查被告己○○於警詢中先稱：扣案之手槍係朋友寄放的，是綽號「阿興」之男
    子寄放在伊這裡云云（見前開第二八二四號偵查卷第十八頁背面至第十九頁）。
    繼於偵查中先後二度供稱：係於九十一年十月份在臺北縣三重市○○路與永福街
    交岔口之道具專賣店，以七千元購得，後因一時好奇，自行把槍管打通，改造而
    成，放在地下室鐵盒內等語（見上開第二八二四號偵查卷第一一０頁、第五四四
    二號偵查卷第六十七頁背面）。於本院二次調查訊問時則供稱：槍係伊在三重市
    道具店以三千元買的，只有槍沒有子彈，伊交給綽號「阿和」的朋友幫伊換裝金
    屬槍管，伊不知他拿到哪裡去換裝，他沒有向伊收錢，朋友改造完交給伊，伊便
    將之放在地下停車場，沒有去用云云（見本院九十二年三月十九日、四月四日訊
    問筆錄）。待至審理程序則改稱：手槍係向朋友「阿和」買的，買來就是這樣子
    ，伊未換裝槍管云云（見本院九十三年三月三十一日審判筆錄），其先後供述顯
    然不一。其於警詢時所稱系爭改造手槍係由綽號「阿興」之人寄放云云，待至本
    院調查審理時或稱係由綽號「阿和」之人為其改裝金屬槍管；或稱係向「阿和」
    之人購買系爭改造手槍云云，然綽號「阿興」或「阿和」之人真實姓名年籍為何
    ？被告始終無法具體言之，類此所謂「幽靈人口」之抗辯，在欠缺積極證據可供
    查證之下，實無由認被告之辯解為真，自應以被告於偵查中之供述較為可採。被
    告於審理時所辯，無非係因改造手槍所觸犯之法定刑度較重，因而變更說辭，企
    圖換取較輕之罪名及刑度，所辯尚難採信。
四、末查關於本件改造手槍查獲之經過，被告於本院審理時自承：係伊朋友帶警察來
    抓伊，他們一過來就要找槍，伊朋友打電話給伊說與人吵架要向伊買一把槍，伊
    告訴他沒有子彈，要槍作什麼，伊朋友帶警察來就是要找槍，伊朋友叫池輝峰，
    警察問伊是否有槍，伊才帶警察去地下樓停車場取槍等語（見本院九十三年三月
三十一日審判筆錄）。證人員警丁○○於本院審理時結證稱：本案係輝池峰提供
    毒品上源為被告己○○，並說被告有槍，警方乃尋線追查，係池輝峰帶警方去中
    正路那邊，槍是抓到被告後帶到組裡問他，被告說他有槍，說出藏放地點，再帶
    警察去他住處地下室取槍，員警去找被告時，依池輝峰所給之訊息已懷疑被告有
    槍等語（見本院九十三年三月三十一日審判筆錄）。本件被告為警查獲之際，員
    警既已依池輝峰之供述而認被告持有槍枝嫌疑，自與自首之要件不符，附此說明
    。綜上，被告製造其他可發射子彈具有殺傷力之手槍之犯行，亦堪認定。
參、論罪部分：
一、按一字型起子為金屬製工具，一端呈尖銳狀，且有一定份量，客觀上足以傷害人
    體，可作為兇器使用，被告己○○於事實欄一、所示時地下手行竊時，既持一字
    型起子破壞被害人車窗玻璃，自屬攜帶兇器竊盜。核被告己○○所為，就事實欄
    一、（一）至（十六）所示竊盜部分係犯刑法第三百二十一條第一項第三款之攜
    帶兇器竊盜罪，就事實欄一、（一）、（四）、（五）、（八）、（十三）、（
    十四）、（十六）所示破壞車窗玻璃部分，另犯刑法第三百五十四條之毀損罪。
    其與同案被告陳炤和就事實欄一、（一）至（六）所示部分；與高福勝就事實欄
    一、（八）、（九）所示部分；與許益智就事實欄一、（十）所示部分，有犯意
    之聯絡與行為之分擔，為共同正犯。又被告先後多次加重竊盜及多次毀損犯行，
    均時間緊接，犯罪構成要件各自相同，顯均係基於概括犯意為之，所犯二罪均應
    依刑法第五十六條連續犯規定論以共同連續攜帶兇器加重竊盜及共同連續毀損罪
    ，並均依法加重其刑。再其所犯共同連續攜帶兇器加重竊盜及共同連續毀損二罪
    間，有方法結果之牽連犯關係，應依刑法第五十五條後段規定從較重之共同連續
    攜帶兇器竊盜罪處斷。公訴意旨認被告就事實欄一、（二）之部分亦涉犯毀損罪
    嫌云云。然查該部分被害人壬○○於警詢中僅表示要告訴竊盜部分，就毀損部分
    並未提出告訴（見前開第二八二四號偵查卷第二十四頁），公訴意旨就此尚有誤
    會，惟此部分與前開有罪部分有裁判上一罪關係，爰不另為不受理之諭知。又臺
    灣板橋、士林、桃園等地方法院檢察署移送併辦如事實欄一、（七）至（十六）
    所示部分，與原起訴部分有連續犯與牽連犯之裁判上一罪關係，為起訴效力所及
    ，本院自得一併審究。另移送併辦就事實欄一、（十）之部分，未敘及共犯許益
    智，尚有疏漏，而移送併辦意旨認事實欄一、（十四）之部分，係被告與許益智
    共同行竊，就事實欄一、（十六）之部分，係被告與劉啟仁共同行竊云云，然查
    關於事實欄一、（十四）部分，被告於警詢時稱：係伊一人所為，無其他共犯（
    見前開第一五六一號偵查卷第三十五頁）；於偵查中稱：當天買檳榔時與許益智
    一起，許在車上未下來，他當時不知伊要做什麼（見上開第一五六一號偵查卷第
    六十頁）；於本院審理時亦稱：該次僅伊一人犯案（見本院九十二年三月三十一
    日審判筆錄），此部分自不足以認定許益智之共犯行為。而關於事實欄一、（十
    六）之部分，被告於警詢時稱：係伊自己以起子敲破車窗後，進入車內竊取音響
    （見前開第一五六一號偵查卷第六頁）；於偵查中稱：係伊自己去偷，因伊知道
    警察要抓伊，所以與劉啟仁約好伊偷完後來伊家載伊，所以伊將偷來音響放在他
    車上（見前開第一五六一號偵查卷第二十二頁）；繼稱：伊叫劉啟仁開車停在巷
    口等伊，他有幫伊把風（見前開第一五六一號偵查卷第二十二頁）；於本院審理
    時則稱：劉啟仁開車在巷口等伊，劉不知伊要去偷車（見本院九十二年三月三十
    一日審判筆錄），被告說詞前後矛盾，而劉啟仁於警詢及偵查中均否認犯罪，自
    難以被告先後不一之供詞，認定其有與劉啟仁共犯之行為，附此敘明。再被告就
    事實欄二所示部分，係犯槍砲彈藥刀械管制條例第十一條第一項之未經許可製造
    其他可發射子彈具有殺傷力之手槍罪。其所犯上開共同連續攜帶兇器加重竊盜及
    製造其他可發射子彈具有殺傷力之手槍二罪間，犯意各別，行為互殊，應分論併
    罰。爰審酌被告連續或單獨或與他人攜帶兇器竊盜及毀損他人財物，並改造有殺
    傷力之手槍，嚴重影響社會治安，其犯罪之動機、目的、手段、所生損害、及犯
    罪後坦承犯行等一切情狀，分別量處如主文所示之主刑，罰金部分並諭知易服勞
    役之折算標準，並定其應執行之刑，以示懲儆。末查被告己○○於事實欄一所示
    時地連續以相同手法竊盜達十六次，顯見其有犯竊盜罪之習慣，應藉由保安處分
    之強制力，令其參與勞動，訓練其職業技能，並養成勞動習慣，改正不良習性，
    使其將來能適應正常之社會生活，爰依竊盜犯贓物犯保安處分條例第三條第一項
    第一款之規定，竊盜部分並諭知被告於刑之執行前，應入勞動場所強制工作三年
    ，以期收矯治教化之效。
二、扣案具殺傷力之仿貝瑞塔 (BERETTA)廠84型半自動手槍改造之玩具手槍一支（槍
    枝管制編號：0000000000，含彈匣一個），係違禁物，依刑法第三十八條第一項
    第一款規定宣告沒收。至被告己○○每次行竊時所使用之一字型起子，雖係其單
    獨或分別與陳炤和、高福勝、許益智等人共同犯罪所用之物，然被告己○○於本
    院訊問時供稱犯案後已丟棄，既已滅失，爰不再宣告沒收，附此敘明。
據上論斷，依刑事訴訟法訟法第二百九十九條第一項前段，槍砲彈藥刀械管制條例第
十一條第一項，刑法第十一條前段、第二十八條、第五十六條、第三百二十一條第一
項第三款、第三百五十四條、第五十五條、第五十一條第五款、第四十二條第二項、
第三十八條第一項第一款，罰金罰鍰提高標準條例第一條前段、第二項，竊盜犯贓物
犯保安處分條例第三條第一項第一款，判決如主文。
本院經檢察官馬中琍到庭執行職務。
中      華      民      國      九  十  三    年    四    月   十  四   日
          臺灣板橋地方法院刑事第十一庭
                                              審判長法  官  談    虎
                                                    法  官  朱 敏 賢
                                                    法  官  汪 怡 君
右正本證明與原本無異。
如不服本判決，應於判決送達後十日內，向本院提出上訴狀。
                                                    書記官  陳 君 偉
中      華      民      國      九  十  三    年    四    月   十  四   日
附錄法條：
槍砲彈藥刀械管制條例第十一條
  未經許可，製造、販賣或運輸第四條第一項第一款所稱其他可發射金屬或子彈具有
  殺傷力之各式槍砲者，處五年以上有期徒刑，併科新臺幣一千萬元以下罰金。
  未經許可，轉讓、出租或出借前項所列槍砲者，處三年以上十年以下有期徒刑，併
  科新臺幣七百萬元以下罰金。
  意圖供自己或他人犯罪之用，而犯前二項之罪者，處無期徒刑或七年以上有期徒刑
  ，併科新臺幣一千萬元以下罰金。
  未經許可，持有、寄藏或意圖販賣而陳列第一項所列槍砲者，處一年以上七年以下
  有期徒刑，併科新臺幣一千萬元以下罰金。
  第一項至第三項之未遂犯罰之。
刑法第三百二十一條
  犯竊盜罪而有左列情形之一者，處六月以上五年以下有期徒刑：
  一、於夜間侵入住宅或有人居住之建築物、船艦或隱匿其內而犯之者。
  二、毀越門扇、牆垣或其他安全設備而犯之者。
  三、攜帶兇器而犯之者。
  四、結夥三人以上而犯之者。
  五、乘火災、水災或其他災害之際而犯之者。
  六、在車站或埠頭而犯之者。
  前項之未遂犯罰之。
刑法第三百五十四條
  毀棄、損壞前二條以外之他人之物或致令不堪用，足以生損害於公眾或他人者，處
  二年以下有期徒刑、拘役或五百元以下罰金。
